【裁判字號】    91,易,2673
【裁判日期】    920325
【裁判案由】    竊盜
【裁判全文】
臺灣板橋地方法院刑事判決                        九十一年度易字第二六七三號
    公  訴  人  臺灣板橋地方法院檢察署檢察官
    被      告  甲○
右列被告因竊盜案件，經檢察官提起公訴（九十一年度偵緝字第七九六號），本院判
決如左：
    主  文
甲○無罪。
    理  由
一、公訴意旨略以：被告甲○於民國（下同）九十年十月十九日下午四時許，在台北
    縣板橋市○○路一二六號門前，見魏國樑所有、車牌號碼為ＦＱＭ─五四七號之
    重型機車放置該處，認為有機可乘，竟意圖為自己不法之所有，以其自備之鑰匙
    竊取該機車，得手後，於九十年十月間某日，在台北縣板橋市○○○路接雲寺之
    小公園前，將上開竊得交給知情之友人乙○○使用（乙○○所涉贓物罪，經台灣
    板橋地方法院板橋簡易庭另案審結），嗣乙○○於同年十一月四日下午三時十分
    許，騎乘上開機車，行經台北縣板橋市○○○路二一三巷三十五號門前時，為警
    查獲，並扣得機車鑰匙一把，始循線查獲上情，因認被告涉犯刑法第三百二十條
    第一項之竊盜罪嫌。
二、按犯罪事實應依證據認定之，無證據不得推定其犯罪事實。又不能證明被告犯罪
    者，應諭知無罪之判決，刑事訴訟法第一百五十四條、第三百零一條第一項前段
    分別定有明文。而認定不利於被告之事實，須依積極證據，苟積極證據不足為不
    利於被告事實之認定時，即應為有利於被告之認定，更不必有何有利之證據，有
    最高法院三十年上字第八一六號判例可參。
三、被告甲○矢口否認竊盜犯行，辯稱：我和乙○○曾經是同事，一起作水泥工，現
    在公司解散了，我也不曉得乙○○人在哪裡，我自己的機車因為颱風來時，泡水
    壞掉了，我就把我的機車鑰匙借給乙○○，我只有借鑰匙給他而已，我有看過他
    騎一台黑色機車，但我沒有注意車號，我有看過他拿我的鑰匙啟動這台機車，我
    並沒有偷這台機車，乙○○是誣賴我的等語。公訴人係以乙○○、魏國樑之指訴
    為起訴之主要依據。然查：
  (一)本案係訴外人乙○○於九十年十一月四日下午三時十分許，騎乘魏國樑失竊之Ｆ
    ＱＭ－五四七號贓車，行經台北縣板橋市○○○路二一三巷三十五號前，為警查
    獲，因乙○○於警詢中辯稱：機車係兩、三個星期前，我向甲○借的，我不知道
    這是失竊機車，甲○說這台車是向他朋友借的云云，故檢察官先就乙○○部分聲
    請簡易判決處刑，並將甲○列為被告簽分偵辦，嗣本院就乙○○部分，於九十一
    年六月十八日判決後，甲○始通緝到案，辯稱：那台機車是乙○○牽來給我，要
    我以自備的機車鑰匙借他使用該車等語（見九十一年七月二十三日偵查筆錄），
    按騎乘贓車為警查獲之人係乙○○，其涉嫌竊盜或贓物罪之犯嫌重大，上開辯解
    極可能係推卸責任之詞，本院多次傳拘證人乙○○均未到庭作證，自難以乙○○
    於警詢、偵查中未曾與甲○對質之片面指述，對被告為不利之認定。
  (二)此外，告訴人魏國樑僅能指述其機車遭竊之事實，未能具體指述竊嫌為何人，亦
    不能作為對被告甲○不利之證據。綜上，公訴人所舉之證據，尚不足以證明被告
    犯竊盜罪，應依刑事訴訟法第三百零一條第一項，為無罪之諭知。
本案經檢察官蘇揚旭提起公訴，經檢察官王秀慧到庭執行職務。
中      華      民      國    九十二    年      三      月    二十五    日
                                          法  官    蕭  一  弘
右正本證明與原本無異。
如不服本判決，應於判決送達後十日內，向本院提出上訴狀。
                                          書記官    郭  玉  芬
中      華      民      國    九十二    年      三      月    二十五    日


司法院資訊處製作；財團法人民間司法改革基金會備份。
